【裁判字號】    98,審易,767
【裁判日期】    990531
【裁判案由】    竊盜
【裁判全文】
臺灣新竹地方法院刑事判決             98年度審易字第767號
公  訴  人  臺灣新竹地方法院檢察署檢察官
被      告  甲○○
上列被告因竊盜案件，經檢察官提起公訴（98年度偵字第8546號
），本院依簡式審判程序判決如下：
    主  文
甲○○共同犯攜帶兇器竊盜罪，累犯，處有期徒刑拾月。扣案之
短鐵鎚、六角鐵撬各壹支，沒收之。
    事實及理由
壹、構成犯罪事實：
    甲○○、丙○○（由本院於99年3 月1 日另行以98年度審易
    字第767 號刑事判決判處有期徒刑1 年）共同出於為自己不
    法所有目的的犯罪意思聯絡及行為分擔，由丙○○提議行竊
    ，甲○○駕駛不知情雇主丁○○所同意使用，車主為劉益成
    之姊夫彭建坤所有車牌號碼6P－9280號自用小貨車，於民國
    98年11月11日上午7 時40分許，由甲○○持足以攻擊人身，
    危害人生命、身體安全，在客觀上具有危險性可供兇器使用
    的長鐵鎚、長鐵撬、短鐵撬各1 支，丙○○持足以攻擊人身
    ，危害人生命、身體安全，在客觀上具有危險性可供兇器使
    用的短鐵鎚、六角鐵撬各1 支，至乙○○所有，惟已搬遷無
    人居住，位於新竹縣寶山鄉○○村○ 鄰○○路○ 段36巷36號
    之建築物內，以鐵撬將鐵捲門撬開、燈罩自牆壁拆卸，竊取
    鐵捲門1 扇、燈罩3 個、鐵桌1 張、塑膠水管16支，得手後
    為乙○○之胞兄何逸雄發現報警當場查獲，並扣得長鐵鎚、
    長鐵撬、短鐵撬、短鐵鎚、六角鐵撬各1 支，以及上開竊得
    之物（已由何逸雄領回），始知上情。
貳、認定犯罪事實所根據的證據及理由：
一、被告甲○○於警局詢問時、檢察官偵查中之供述，及本院準
    備程序、簡式審判程序訊問時之自白。
二、同案被告丙○○於警詢時、偵查中及本院訊問時之供述。
三、證人即被害人乙○○於偵查中之指述。
四、扣案之長鐵鎚、長鐵撬、短鐵撬、短鐵鎚、六角鐵撬各1 支
    可資佐證。
五、贓物認領保管單1 紙、現場照片10幀附卷可查。
、論罪科刑的理由：
一、論罪：
（一）按刑法第321 條第1 項第3 款攜帶兇器竊盜罪所謂之兇器
      ，其種類並無限制，凡客觀上足對人之生命、身體、安全
      構成威脅，具有危險性之器械均屬之，此有最高法院79年
      度台上字第5253號判例意旨可資參照。而長鐵鎚、長鐵撬
      、短鐵撬、短鐵鎚、六角鐵撬係金屬製品，質地堅硬，客
      觀上得持以攻擊人身，對人之生命、身體、安全構成威脅
      ，為具有相當危險性之器械，證諸前開判例意旨，自屬刑
      法第321 條第1 項第3 款所稱之兇器。
（二）核被告甲○○所為，係犯刑法第321 條第1 項第3 款之攜
      帶兇器竊盜罪。
（三）共同正犯：被告甲○○與共犯丙○○2 人間，就上開加重
      竊盜犯行，有犯意聯絡及行為分擔，為刑法第28條之共同
      正犯。
（四）累犯：被告甲○○前曾於93年9 月間，因竊盜案件，經
      本院於93年10月21日，以93年度易字第551 號判決，判處
      有期徒刑1 年6 月，嗣於93年10月22日確定；又於94年
      1 月間，因違反毒品危害防制條例案件，經本院於94年8
      月31日，以94年度竹簡字第668 號判決，判處有期徒刑8
      月，嗣提起上訴，經本院合議庭自為第一審判決，於95年
      1 月3 日，以94年度簡上字第107 號判決，撤銷原判決，
      判處有期徒刑8 月，嗣於95年1 月16日確定；又於94年
      2 月間，因竊盜案件，經本院於94年5 月24日，以94年度
      易字第253 號判決，判處有期徒刑2 年8 月，嗣提起上訴
      ，經臺灣高等法院於94年7 月26日，以94年度上易字第10
      52號判決駁回上訴確定。復因減刑條例之施行，上開、
      案件之罪，經本院以96年度聲減字第774 號裁定，就上
      開案件之罪減為有期徒刑4 月，再與案件不予減刑之
      罪定應執行刑為有期徒刑2 年10月確定，並與案件之罪
      接續執行，於94年1 月15日入監執行，並於97年5 月15日
      縮短刑期假釋付保護管束出監，嗣於98年2 月23日保護管
      束期滿假釋未經撤銷視為執行完畢等情，有臺灣高等法院
      被告前案紀錄表及刑案資料查註紀錄表各1 份為證，其於
      5 年以內故意再犯本件有期徒刑以上之罪，為累犯，應依
      刑法第47條第1 項規定，加重其刑。
二、科刑：
（一）主刑：審酌被告年輕力壯，不思以正常方式謀職、賺取生
      活費用，竟夥同他人行竊，以攜帶兇器之加重竊盜方式而
      竊取他人之財物，其所為顯不尊重他人財產權益，及竊盜
      所得財物之價值，以及被告犯後坦承犯行等一切情狀，量
      處如主文所示之刑，以示懲儆。
（二）從刑（沒收）：扣案之短鐵鎚、六角鐵撬各1 支，為同案
      被告丙○○所有，且為供本件竊盜犯行所用之物，業經同
      案被告丙○○供明在卷，依共犯連帶沒收之例，爰依刑法
      第38條第1 項第2 款之規定，宣告沒收之。
（三）不另為沒收之說明：至於扣案的長鐵鎚、長鐵撬、短鐵撬
      各1 支，雖係被告等人用以行竊所用之物，但均非被告甲○○或同案被告丙○○所有，而係被告甲○○之不知情雇
      主丁○○所有之物，已據被告甲○○供明在卷，爰不予宣
      告沒收，併此敘明。
肆、適用法律之依據：
一、程序法方面：刑事訴訟法第284 條之1 、第273 條之1 第1
    項、第299 條第1 項前段。
二、實體法方面：刑法第28條、第321 條第1 項第3 款、第47條
    第1 項、第38條第1 項第2 款，判決如主文。
本案經檢察官張嘉宏到庭執行職務。
中    華    民    國    99    年    5     月    31    日
                    刑事第九庭法  官          馮俊郎
以上正本證明與原本無異。
如不服本判決，應於判決送達後10日內向本院提出上訴書狀。上
訴書狀應敘述具體理由，未敘述上訴理由者，應於上訴期間屆滿
後20日內補提理由書狀於本院（均須按他造當事人之人數附繕本
）「切勿逕送上級法院」。
中    華    民    國    99    年    5     月    31    日
                              書記官          王思穎
附錄本案論罪科刑實體法條全文：
刑法第321 條第1 項第3 款：
犯竊盜罪而有左列情形之一者，處6 月以上、5 年以下有期徒刑
：
三、攜帶兇器而犯之者。
【刑法第320 條第1 項：意圖為自己或第三人不法之所有，而竊
取他人之動產者，為竊盜罪，處5 年以下有期徒刑、拘役或500
元以下罰金。】

司法院資訊處製作；財團法人民間司法改革基金會備份。
